# 请教：创投公司的跟投业务账务处理及税务处理

提问人：llcwing 时间：2010-05-11 18:11:44
创投公司规定投资项目经理需对自己所负责的项目进行跟投，跟投款到公司账，再从创投公司账上投入，投资赚到的钱分回给项目经理。请问：如何做账务处理以及相应的所得税如何处理。
现在碰到有 3 种意见： 一、作为保证金处理： 1.收到款时 借:现金 贷：其他应付款-xx 2.项目完工后返还 借:其他应付款-xx 应付职工薪酬（赚取的利润部分） 贷：现金
二、订立借款合同，作为借款处理： 1.收到款时 借:现金 贷：长期借款-xx 2.项目完工后返还 借:长期借款-xx 应付利息 应付职工薪酬（赚取的利润-利息） 贷：现金等
三、作为往来款： 1.收到款时 借:现金 贷：长期借款-xx 2.投资 借:长期股权投资 贷：现金等 3.投资收益 借:长期股权投资贷：投资收益 其他应付款（应付给项目经理的部分） 4 、项目完成时： 借：其他应付款 贷：现金 这种情况，是否存在 2次交税的情形呢？（产生收益时一次，支付给项目经理时一次）
[ 本帖最后由 llcwing 于 2010-5-11 18:13 编辑 ]

回答人：chenyiwei
回复 楼主 llcwing 的帖子如果“跟投”仅仅是为了使项目经理的个人利益与项目利益捆绑的一种管理手段，创投公司对该“跟投”款不予垫付，全部是相关项目经理的自有资金，相关盈亏全部由项目经理承担或享有，项目结束后还本不存在重大法律障碍的，由于公司不能从该项跟投中获取额外的经济利益，因此不构成一项企业的资产；同时企业并不负有向项目经理还本付息的义务，所以也不是在企业层面上的负债。但可以考虑在表外进行披露。但是如果跟投是以投资公司而不是项目经理个人的名义投出的，则投资公司如果需要就该项跟投承担责任时，应确认预计负债。

回答人：chenyiwei
回复 藤椅 llcwing 的帖子如果完全符合我在上面帖子中提到的条件的，建议通常情况下在公司层面进行表外核算。在某些特殊情况下，如果投资公司作为法律上的股东需对被投资企业承担义务，但作为实际股东的项目经理无力承担，因而导致该义务可能需要由投资公司承担时，投资公司账面可确认预计负债处理。

提问人：nikan 时间：2012-04-10 10:10:24
回复 chenyiwei 的帖子
允许员工跟投的目的是为使员工利益与项目利益捆绑，换言之，是为了获取职工更好的服务，从这个角度上将，将跟投的资金也是符合资产的定义的。
个人意见：将员工缴纳的跟投资金确认为一项负债，创投企业全额列为投资，待实现收益时，创投企业全额确认投资收益，然后将属于员工跟投部分的收益作为职工薪酬确认

回答人：chenyiwei
如果无法合理区分，则应考虑两种动机以哪一种为主（结合投资项目的风险程度等因素判断）。另外基于通常情况下影响的重要性程度，采用总额法核算也是可接受的做法。

回答人：chenyiwei
从理论上说，如果跟投的目的主要是补偿性而不是约束（激励）性的，确实是将其纳入帐内，确认投资收益和职工薪酬费用更合适；
如果主要是激励性的，则表外核算更恰当。当然，实务中这两者可能是较难区分的。

提问人：woshiguanggao 时间：2017-06-19 22:07:36
项目经理将资金给创投公司，创投公司如何账务处理？创投貌似无法做到表外核算。

回答人：chenyiwei
如果属于不确认为创投公司资产也不确认负债的情形，则按代收代付进行账务处理，通过往来核算即可。对外投资成立后，创投公司账面上无与跟投相关的资产或负债。

提问人：月之浩儿 时间：2017-06-21 09:51:44
陈版的意思是，收到项目经理投资款后创投公司挂在其他应付，然后投资出去的时候冲其他应付？那收投资款及收益后都计入职工薪酬核算？

回答人：chenyiwei
这和职工薪酬应无关系，因为项目经理也是基于其出资分享收益，与其他出资人并无不同。